最高法院刑事判決                                八十八年度台上字第八四二號
    上  訴  人  甲○○
右上訴人因違反麻醉藥品管理條例案件，不服台灣高等法院高雄分院中華民國八十七
年四月十六日第二審判決（八十七年度上訴字第二九七號，起訴案號：台灣屏東地方
法院檢察署八十六年度偵字第四九八九、五四九九號），提起上訴，本院判決如左：
    主  文
上訴駁回。
    理  由
按刑事訴訟法第三百七十七條規定，上訴於第三審法院，非以判決違背法令為理由，
不得為之。是提起第三審上訴，應以原判決違背法令為理由，係屬法定要件。如果上
訴理由狀並未依據卷內訴訟資料，具體指摘原判決不適用何種法則或如何適用不當，
或所指摘原判決違法情事，顯與法律規定得為第三審上訴理由之違法情形，不相適合
時，均應認其上訴為違背法律上之程式，予以駁回。本件原判決綜合調查證據之結果
，認上訴人甲○○連續犯有行為時麻醉藥品管理條例第十三條之一第二項第一款非法
販賣化學合成麻醉藥品（安非他命）（為累犯）之事實，因而撤銷第一審關於上訴人
部分之科刑判決，改判論上訴人以上開罪名，累犯，處有期徒刑陸年陸月；扣案安非
他命玖小包（毛重約壹點柒公克）均沒收，已詳認定犯罪事實之依據及憑以認定之
理由，並對上訴人否認犯罪之辯詞，如何不足採信，均已依據卷內資料予以指駁及說
明，從形式上觀察，原判決並無違背法令情形。按事實之認定，證據之取捨及證據證
明力之判斷，乃事實審法院之職權，苟無違反經驗法則及論理法則，自難指為違法。
原判決論處上訴人上開罪刑，已詳述其憑據及取捨證據之心證理由，核與證據法則尚
無違背。上訴意旨謂：伊係遭證人董倫耀、黃玉嬋及王松齡等三人誣陷，伊絕無非法
販賣安非他命犯行等語，係就原判決已詳為論斷與說明之事項，再為事實上之爭執，
殊非適法之第三審上訴理由。又證人所作先後不同之證言，何者為可採，事實審法院
本得參酌其他相關證據為自由之判斷，苟無違經驗法則，即難指為違法。原判決就證
人董倫耀、黃玉嬋及王松齡所作先後不同之證言，已詳述其取捨之心證理由，核屬事
實審法院採證認事職權之適法行使，既無違經驗法則，不能任指為違法。此外，上訴
人徒憑己意，對原審職權之適法行使及原判決已詳為論斷之事項，再事爭辯，顯與法
定上訴第三審之形式要件不符，其上訴違背法律上之程式，應予駁回。
據上論結，應依刑事訴訟法第三百九十五條前段，判決如主文。
中      華      民      國    八十八    年      二      月    二十五    日
                              最高法院刑事第八庭
                                  審判長法官  謝  家  鶴
                                        法官  洪  文  章
                                        法官  花  滿  堂
                                        法官  陳  世  淙
                                        法官  洪  佳  濱
      右正本證明與原本無異
                                              書  記  官
中      華      民      國    八十八    年      三      月      四      日
